【裁判字號】    98,消債更,71
【裁判日期】    980610
【裁判案由】    更生
【裁判全文】
臺灣桃園地方法院民事裁定            98年度消債更字第71號
聲  請  人
即  債務人  甲○○
                        巷8號.
代  理  人  呂理胡律師
複  代理人  唐永洪律師
上列當事人聲請消費者債務清理事件，本院裁定如下：
    主  文
債務人甲○○自民國98年6 月12日下午5 時起開始更生程序。
命司法事務官進行本件更生程序。
聲請人其餘聲請駁回。
    理  由
一、按法院開始更生程序之裁定，應載明其年、月、日、時，並
    即時發生效力。再法院裁定開始更生或清算程序後，得命司
    法事務官，進行更生或清算程序，必要時，得選任律師、會
    計師或其他適當之自然人或法人一人為監督人或管理人。消
    費者債務清理條例第45條第1 項、第16條第1 項分別定有明
    文。
二、聲請意旨略以：聲請人積欠各金融機構有擔保及無擔保債務
    共新台幣（下同）2,137,635 元，聲請人原有收入為每月55
    ,000 元 左右，扣除日常生活所需費用外，尚能清償債務，
    惟聲請人事後因工作收入減少，已不能清償債務，乃於民國
    97年12月24日依消費者債務清理條例規定，以書面向債權金
    融機構彰化商業銀行請求協商債務清償方案，惟協商不成立
    ；其後聲請人更於98年2 月間被原任職之公司資遣而失業，
    現在僅能領取失業救濟金每月約35,000元左右，而聲請人除
    自己之生活費外，尚須扶養父親一人及二名子女，每月生活
    支出超過30,000元（含水電、膳食、交通、勞健保費、子女
    教育費等），故已無法再清償每月之房貸13,000元、無擔保
    借款10,000元，而聲請人無力償還債務之情事，並非聲請人
    主觀上惡意不履行清償義務，實係客觀上有不可歸責之事由
    所造成，又聲請人無擔保或無優先權之債務總額並未逾1,20
    0 萬元，復未經法院裁定開始清算程序或宣告破產，爰聲請
    更生等語。
三、查聲請人主張之事由，已提出全戶戶籍謄本、債權人清冊、
    96年度綜合所得稅各類所得資料清單、財產歸屬資料清單、
    財團法人金融聯合徵信中心當事人綜合信用報告資料、前置
    協商不成立通知書、存摺紀錄單、抵押權設定契約書、離職
    證明書、資遣證明書、就業服務站失業給付申請案件認定及
    再認定收據、最近六個月所得明細表等為證，核與其陳述相
    符；另依行政院主計處公告之最低生活費（以每年家庭收支
    調查，計算出平均每人每月消費支出之60 %為最低生活費）
    ，台灣省（含桃園縣）平均每人每月最低生活費於96年為9,
    509 元、97年為9,829 元，而聲請人之家庭成員共4 人，陳
    報之每月生活開支共約30,000元，並未超出上開金額，且聲
    請人係因失業致其收入減少，以致無法清償債務，是本院認
    其情形與消費者債務清理條例第3 條規定有不能清償債務或
    不能清償之虞者之規定相符。此外，聲請人又無消費者債務
    清理條第6 條第3 項、第8 條或第46條各款所定駁回更生聲
    請之事由存在，則聲請人聲請更生，洵屬有據，應予允許；
    並依首揭規定命司法事務官進行本件更生程序，爰裁定如主
    文。
四、按法院就更生或清算之聲請為裁定前，得因利害關係人之聲
    請或依職權，以裁定為保全債務人財產、限制債權人對於債
    務人行使債權，及停止對於債務人財產強制執行程序之保全
    處分，消費者債務清理條例第19條第1 項第1 、2 、3 款定
    有明文。另消費者債務清理條例第48條第2 項規定，法院裁
    定開始更生程序後，對於債務人不得開始或繼續訴訟及強制
    執行程序。本件聲請人雖另外聲請保全處分，惟本院既准予
    更生之聲請，揆諸前揭條文規定，對債務人之訴訟及強制執
    行程序即受限制，因此顯無再予裁定保全處分之必要，故聲
    請人此部分保全處分之聲請，應予駁回，爰裁定如主文第3
    項所示。
中    華    民    國    98    年    6     月    10    日
                  民事第一庭  法  官  潘進柳
上為正本係照原本作成
本裁定不得抗告。
本裁定已於98年6月12日下午5時公告。
中    華    民    國    98    年    6     月    11    日
                              書記官  谷貞豫


司法院資訊處製作；財團法人民間司法改革基金會備份。
